【裁判字號】    99,訴,2381
【裁判日期】    991209
【裁判案由】    毒品危害防制條例
【裁判全文】
臺灣板橋地方法院刑事判決              99年度訴字第2381號
公  訴  人  臺灣板橋地方法院檢察署檢察官
被      告  黃清
選任辯護人  曾昭牟律師
上列被告因違反毒品危害防制條例案件，經檢察官提起公訴（99
年度偵字第13552 號），本院判決如下：
    主  文
黃清販賣第一級毒品，累犯，處有期徒刑拾陸年陸月。未扣案
之販賣毒品所得新臺幣肆仟伍佰元沒收，如全部或一部不能沒收
時，以其財產抵償之。
    事  實
一、黃清（綽號清）前於民國92年間，因竊盜案件，經本院
    以92年度易字第1310號判處有期徒刑1 年確定；復因違反毒
    品危害防制條例案件，經本院以92年度訴字第1440號判處有
    期徒刑10月確定，上開2 項有期徒刑嗣經本院裁定定其應執
    行有期徒刑1 年9 月確定，於94年9 月8 日縮刑期滿執行完
    畢。又於95年間因竊盜等案件，經本院以95年度訴字第641
    號判處有期徒刑1 年2 月確定；再於同年間，因違反毒品危
    害防制條例案件，經本院以95年度訴字第1652號判處有期徒
    刑1 年，嗣經黃清提起上訴，由臺灣高等法院以95年度上
    訴第3155號判決駁回上訴而確定；復於同年間，因竊盜案件
    ，經本院以95年度簡字第7657號判處有期徒刑4 月確定，上
    開案件嗣經減刑為應執行有期徒刑2 年確定；再於95年間，
    因毒品案件，經同法院以96年度訴字第270 號判處應執行有
    期徒刑1 年1 月，嗣迭經黃清提起上訴，經最高法院以96
    年臺上字第4432號駁回上訴而確定；另於96年間，因竊盜案
    件，經本院以96年度易字第1605號判處有期徒刑10月，並經
    減刑為有期徒刑5 月確定，與前開2 案件合併定應執行有期
    徒刑1 年2 月確定，再與前揭案件接續執行後，於97年12月
    8 日縮刑期滿執行完畢；又於97年間，因偽證案件，經本院
    以97年度訴字第1788號判處有期徒刑6 月，嗣迭經黃清提
    起上訴，經最高法院以98年臺上字第498 號判決駁回上訴而
    確定，於98年9 月9 日執行完畢。
二、詎黃清猶不知悔悟，知悉海洛因係屬毒品危害防制條例第
    2 條第2 項第1 款所列之第一級毒品，不得非法販賣、持有
    ，竟基於販賣第一級毒品海洛因以牟利之犯意，使用其父親
    黃榮男所有門號0000000000號之行動電話作為聯絡工具，於
    98年11月12日16時24分許、同日17時15分許、同日17時44分
    許，楊龍火（綽號小龍）使用門號0000000000號之行動電話
    與黃清使用之上開門號聯絡後，黃清隨即前往約定之臺
    北縣三重市○○街42巷口之「天竺戶」廟宇附近，以新臺幣
    （下同）4,500 元之代價，販售第一級毒品海洛因1 包（約
    0.9 公克）予楊龍火1 次，嗣因員警對楊龍火使用之上開門
    號實施監聽，而循線查獲上情。
二、案經臺北縣政府警察局中和第一分局移送臺灣板橋地方法院
    檢察署（下稱板橋地檢署）檢察官偵查後起訴。
    理  由
壹、有關證據能力之說明：
一、被告黃清及其辯護人對於檢察官所提以下證據，除否認證
    人楊龍火於警詢或偵訊所為證述之證據能力（詳下述），其
    餘部分均同意作為證據（本院卷第74、75頁）。本院審認其
    餘證據之取得過程並無瑕疵，與待證事實具有關連性、證明
    力非明顯過低等情，均認為適當，可以作為本案之證據，依
    刑事訴訟法第159 條之5 第1 項之規定，認具有證據能力。
二、證人楊龍火於偵查中向檢察官所為陳述之證據能力：
    證人楊龍火於審判中經傳、拘無著（本院卷第85、111 頁）
    ，然按被告以外之人於偵查中向檢察官所為之陳述，除顯有
    不可信之情況者外，得為證據，刑事訴訟法第159 條之1 第
    2 項定有明文。查證人楊龍火於99年5 月21日及同年6 月3
    日偵查中，係因檢察官對證人實施監聽後，得知證人於98年
    11 月12 日可能向被告黃清拿取毒品，而向檢察官說明與
    被告電話連繫之情形，此部分證人向被告拿取毒品等情，亦
    為被告於本院審理中所自承（詳後述）；且證人於偵查中之
    陳述過程均經全程錄影，未見違法取供及外力干擾情事，就
    偵查筆錄製作之原因、過程及其功能等加以觀察其信用性（
    最高法院96年臺上字第3070號判決參照），並無顯不可信之
    情況；是證人楊龍火於上開偵查中向檢察官所為之陳述，認
    均認有證據能力。
三、證人楊龍火於警詢所為陳述之證據能力：
    按被告以外之人於審判中所在不明而傳喚不到者，其於司法
    警察調查中所為之陳述，經證明具有可信之特別情況，且為
    證明犯罪事實之存否所必要者，得為證據，刑事訴訟法第
    159 條之3 第3 款定有明文。本件證人楊龍火於審判中經傳
    喚及拘提未到，業如前述，有所在不明之情形；惟本件被告
    供稱與證人並無嫌怨，況證人於警詢所言，核與下述卷附板
    橋地檢署檢察官監聽證人使用門號0000000000號與被告使用
    門號0000000000號之監聽譯文內容相符，堪信並非虛構情節
    之不實陳述，而具有可信之特別情況；又證人於警詢之證述
    ，為本件被告是否完成交易毒品海洛因之主要待證事實，依
    上揭刑事訴訟法之規定，證人於警詢所為之陳述，核有證據
    能力。
貳、本院得心證之理由：
一、訊據被告黃清固不否認於上開時間，使用上開門號000000
    0000號之行動電話與楊龍火使用上開0000000000門號連絡之
    事實，惟矢口否認有何販賣海洛因犯行，並於本院最後一次
    審理時辯稱：我當時是向綽號阿明（或稱「阿銘」）之人，
    以9 千元購買１包1.8 公克海洛因，我之前在電話中跟楊龍
    火說我要拿1.8 公克回來，如果他要的話可以一人出一半，
    後來我交給楊龍火0.9 公克，他拿4,500 元給我，我在地檢
    署及分局所述，是因為當時很緊張，才會說出一些不實的供
    述，在分局時，刑警問我是否有賣楊龍火，我說沒有，我說
    是阿明拿給楊龍火的，當時我怕會牽扯到我有買賣毒品，事
    實上是我於99年10月25日提出之自述狀所載才是真的，我當
    時確實有拿0.9 公克的海洛因給楊龍火，是我單獨和他在天
    竺廟附近的朋友住家見面，我交給楊龍火海洛因後，有向楊
    龍火拿取4, 500元云云（本院卷第115 頁）；辯護人則辯以
    ：本件被告係向阿明購買1.8 公克海洛因，購買價格是9 千
    元，再將其中0.9 公克以4,500 元的價格轉予楊龍火，只是
    以同額同價格無償轉轉楊龍火，並無販賣情事，被告僅係涉
    犯轉讓第一級毒品罪嫌等語。惟查：
(一)上開事實，業據證人楊龍火於警詢時及99年5 月21日及同年
    年6 月3 日檢察官偵查中證述甚詳（偵卷第6 至9 、76至87
    頁）；復有板橋地檢署檢察官監聽證人楊龍火使用上開0000
    000000號之通訊監察書（文號：98年11月4 日98年聲監字第
    1029號、監察期間：自98年11月4 日上午10時至同年12月3
    日上午10時止）及監聽譯文各1 份在卷可稽（偵卷第10至17
    頁）。
(二)被告於本院審理時雖辯稱本件係與楊龍火合資向綽號阿明以
    9 千元之代價，購買1.8 公克之海洛因1 包，並將其中0.9
    公克轉交楊龍火，再向楊龍火收取4, 500元云云。然查：
１、被告於警詢時供稱：本件是我聯絡綽號「阿銘」之朋友前往
    與楊龍火交易毒品，我告訴楊龍火約定交易地點，而我並未
    與「阿銘」一同前往，「天竺戶」是在三重市○○街42巷口
    的一間廟宇，我沒有販賣楊龍火海洛因4, 500元，那是綽號
    「阿銘」之人與楊龍火交易，當時我告訴楊龍火交易地點後
    ，我並未前往云云（偵卷第4 頁背面）；然於檢察官偵訊時
    改稱：當天和小龍通話，他問我有無海洛因可以拿，我說沒
    有，但是我朋友阿明之人可以介紹，對我們施用毒品的人來
    說，「41」是一錢的1/4 ，代表重量，小龍原本拿1/4 要5
    千元，但是我後來跟他合資買半錢，只要9 千元，我就是在
    天竺戶跟阿明拿的，也就是我和小龍二人在天竺戶等阿明，
    是由我們二人一起付錢的，此與警詢所述不符，當時阿明是
    先拿給我，阿明再進去拿給小龍，當時我有事要先走，而我
    和小龍是約在同一個地點，所以才分二次交易云云（偵卷第
    85 、86 頁）；另於本院準備程序中供稱：我沒有販賣，我
    承認電話譯文所講的，但是我電話掛掉之後，我不要為了幾
    百塊犯這麼重的罪，所以我跟楊龍火說我們一人出一半，我
    不要賺他的錢，楊龍火當時就在那邊，我也有過去，我講的
    阿明也有過去，我們是合資購買海洛因，是買九千元，一人
    出四千五百元云云（本院卷第74頁背面）；而最後於本院審
    理時復改稱本件係與楊龍火合資向綽號阿明之人，以9 千元
    代價，購買1.8 公克之海洛因1 包，並於上述「天竺戶」廟
    宇附近，由被告將其中0.9 公克轉交楊龍火並收取4, 500元
    云云（見上揭筆錄）。綜上，被告於警詢、偵訊及本院審理
    中先後所為多次不一致之辯稱，究竟何者可採，已非無疑。
２、證人楊龍火於警詢時證稱：我有使用0000000000門號，我入
    監服刑前有施用海洛因及安非他命毒品，我認識綽號「清
    」男子及「姐Y 」之女子，是朋友關係，他們的年籍資料及
    住處，我均不知道，我是以撥打行動電話方式與他們聯繫，
    因輸入在手機內，故不記得電話號碼為何，於98年11月12日
    ，在我所有之0000000000行動電話通聯記錄中，有與門號00
    00000000之聯絡紀錄，該電話使用人為綽號「清」之男子
    ，警方所查該行動電話之申請人為黃榮男（Ｚ000000000），
    其戶籍及帳寄地址為臺北縣三重市○○街112 號，不過我不
    認識此人，也不知道黃榮男與綽號「清」之男子有何關係
    ，我於98年11月12日16時24分30秒，我有以所有之行動電話
    0000000000門號撥打電話給0000000000，該通電話的通話對
    象就是綽號「清」之男子，我是要跟他購買海洛因等語（
    偵卷第6 、7 頁）。
３、另就卷附楊龍火所使用0000000000門號與被告黃清所使用
    0000000000之通話譯文表觀之（偵卷第14至16頁）：
 (1)98年11月12日16時24分30秒通話譯文內容（代碼A 表示楊龍
    火、代碼B 表示黃清，基地台位置：臺北縣三重市○○路
    ○段110號樓頂）：
  「 B：喂！哪裡找？
     A：我小龍。
     B：是。
     A：剛才阿明是不是有打給你？
     B：有阿。有阿。
     A：是。那我現在要去哪裡找你？
     B：嗯？我跟你講。你要處理一個41的嗎？
     A：是。
     B：我跟你講，嗯，我現在土城，等一下就馬上回去，聽懂
        嗎？看你要不要等？
     A：差不多要多久？
     B：現在從土城回去，現在差不多要4 點半了、嗯、5 點、
        5 點之前、應該5 點就可以到我們那裡了。
     A：噢！清我請教你一下，你可不可以留空間給我。
     B：有阿。有阿．．．．．．（下略）」
    ＊＊＊＊＊＊＊＊＊＊＊＊＊＊＊＊＊＊＊＊＊＊＊＊＊＊
        證人楊龍火於警詢證稱：上述對話中，「處理一個41」
    是指我要買四分之一海洛因（約0.9 公克），「留空間」意
    指要海洛因毒品要好一點等語（偵卷第7 頁）；另於偵查中
    證稱：「清」問我說「你要處理一個41嗎」，41是代表我
    要跟他買0.9 公克的海洛因；譯文中「可不可以留個空間給
    我」，是我叫他東西給我好一點，就是純度要高一點，不要
    把我的重量少掉等語（偵卷第82頁)。
 (2)98年11月12日17時15分34秒通話譯文內容（代碼A 表示楊龍
    火、代碼B 表示黃清，基地台位置：臺北縣三重市○○路
    ○ 段110 號樓頂）：
  「 A：喂！
     B：喂！小龍嗎？
     A：是。
     B：嗯。我現在快到我們那裡了。你聽懂嗎？
     A：我在五華街。
        ．．．．．．（省略）
     B：再麻煩讓你跑一趟，空間都有給你啦!
     A：是。
     B：好嗎？
     A：好啊！好啊！因為，這算是朋友想要處理的…。
     B：我知道，這空間絕對都有給你，阿，你跟他說多少張？
     A：阿？
     B：你跟他說多少錢？
     A：我聽不到。
     B：你跟他說多少錢？
     A：45阿。
     B：45怎麼對啦？現在都是5 了，5 我是都沒向你們賺了，
        5 啦！你現在可以給人家55或是60了。
     A：沒關係…，我賺都是賺空間（指純度要高一點）而已。
     B：空間。空間是絕對有的。阿你如果是45，變成空間就比
        較少了。你聽懂嗎？．．．．．．（下略）」
   ＊＊＊＊＊＊＊＊＊＊＊＊＊＊＊＊＊＊＊＊＊＊＊＊＊＊
        證人楊龍火於警詢證稱：上述這些對話，是因為我要向
    綽號「清」男子購買海洛因，都會假藉是我朋友要買，而
    向綽號「清」男子喊價錢，「45」、「5 」、「60」均係
    代表價格：4500元、5000元、6000元，我以4500元價格，向
    綽號「清」男子購得海洛因毒品1 包（O.9 公克）等語（
    偵卷第7 頁背面）；另於偵查中證稱：此段通話紀錄是我和
    「清」的對話，當時我說「這算是朋友想要處理的」，這
    句話是因為我要買毒品時，怕人家算我太貴，所以都跟他說
    是朋友要買的，不要品質太糟，又「45」、「5 」、「55」
    、「6 」之意就是代表錢，也就是4500、5000、5500、6000
    元等語（偵卷第82、83頁）。
 (3)98年11月12日17時44分43秒通話譯文內容（代碼A 表示楊龍
    火、代碼B 表示黃清，基地台位置：臺北縣三重市○○路
    215 號12樓樓頂）：
  「 A：喂！
     B：喂！
     A：喂！喂！喂！有聽到嗎？
     B：有。有
     A：因為我手機沒電。我怕你等一下打不通。
     B：噢。我剛才在重新橋這塞車，聽懂嗎？
     A：是。
     B：現在已經過來三重了．．．差不多10分鐘到龍門路，那
        間在龍門路和龍濱路，那間7-11那裡好嗎？
     A：是，好啊。好啊。
     B：好嗎？OK、好。
     A：還是我們約在天竺戶？
     B：天竺戶?也是可以阿。也是可以。
     A：好啦！我們到天竺戶好了。不然，7-11商店那裡太明顯
        了。
     B：OK ! OK !好。
     A：再麻煩你幫我趕一下。
     B：好、好。」
   ＊＊＊＊＊＊＊＊＊＊＊＊＊＊＊＊＊＊＊＊＊＊＊＊＊＊
        證人楊龍火於警詢證稱：上述這些對話，是綽號「清
    」男子回來三重時，跟我相約的地點，「天竺戶」是在三重
    市○○路內一間廟宇前與綽號「清」男子交易毒品海洛因
    等語（偵卷第8 頁) ；另於偵查中證稱：此段通話紀錄是我
    和「清」的對話，「天竺戶」是在三重的廟，該處的路名
    我不清楚，後來我跟他碰面，是在天竺戶的附近，我給了他
    4500元，他給了我0.9 公克的海洛因一包，之後我就離開了
    ，見面的時候，他是一個人來的，但是因為當天下雨，他如
    何來的我不記得了，我跟「清」沒有過節或仇恨，被告說
    當日是阿明前往跟我交易毒品，事實上，並不是阿明去的，
    因為我也認得阿明，我在這之前沒跟被告見過面，因為我當
    時已在廟的一樓的屋簷下避雨，後來就有一個人過來，並問
    我是不是小龍，我就說是，他並問說你有打電話找「清」
    是不是，我說是，他就說他就是，之後他問我說錢有沒有帶
    ，我說有，之後交易後就離開了，而剛才入庭應訊之人就是
    我所說的「清」等語（偵卷第83、84頁)。
４、就被告黃清、證人楊龍火使用上開門號之三次通話內容觀
    之，本件係被告於通話中主動詢問楊龍火是否要購買四分之
    一（約0.9 公克）之海洛因（譯文「你要處理一個41嗎」）
    ，楊龍火表示要以4,500 元購買時，被告於通話中陳稱：「
    45（指4,500 元）怎麼對啦？現在都是5 （指5,000 元）了
    ，5 我是都沒向你們賺了，5 啦！你現在可以給人家55或是
    60了。」、「阿你如果是45，變成空間（指純度）就比較少
    了。你聽懂嗎？」等語，被告與楊龍火談妥價金4,500 元後
    ，二人相約臺北縣三重市「天竺戶」廟宇附近見面，被告立
    即到場交付楊龍火毒品海洛因1 包，並由被告向楊龍火收取
    4,500 元甚明。是被告於本院供稱其在電話中有跟楊龍火說
    要向阿明拿1. 8公克海洛因，如果楊龍火要的話可以一人出
    一半云云，自不足採。況依被告於對話中即能立即調整報價
    、毒品純度等項，顯示被告係自主決定海洛因價格，無從認
    為被告尚需向他人交涉買價，佐以被告自稱「空間都有給你
    啦」、「賺」、「空間是絕對有的」、「現在可以給人家55
    或是60了」等節，均顯示被告乃向楊龍火兜售，始言及成本
    、獲益，並係自立於出賣人之地位而決定此次交易之獲利，
    是被告係自行出售海洛因予楊龍火，已可認定。
(五)按販賣海洛因係違法行為，非可公然為之，且有其獨特之販
    售通路及管道，復無公定價格，容易增減分裝之份量，而每
    次買賣之價量，可能隨時依雙方關係深淺、資力、需求量及
    對行情之認知、來源是否充裕、查緝鬆嚴、購買者被查獲時
    供述購買對象之可能風險評估等，而異其標準，非可一概而
    論。準此，本件被告始終否認有販賣海洛因情事，本院自無
    從查得其購入海洛因之真正價格，及其不法販賣與證人可獲
    得具體利潤之金額為何，然而，近年來政府為杜絕毒品之氾
    濫，對於查緝施用及販賣毒品之工作，無不嚴加執行，販賣
    毒品罪又係重罪，設若無利可圖或有特別情形，衡情一般持
    有毒品之人當無輕易將所持海洛因以原價轉售他人而甘冒於
    再次向他人購買時，而有被查獲移送法辦並受長期自由刑或
    生命刑剝奪危險之理；且不論係以何包裝之海洛因，均可任
    意分裝或增減其份量，而每次買賣之價量，亦隨前開因素而
    為機動地調整，因之販賣之利得，除經坦承犯行，或帳冊價
    量均臻明確外，委難察得實情，職是之故，縱未確切查得販
    賣賺取之實際差價，但除別有事證，足認確非基於營利意圖
    而為有償讓與外，尚難執此即認非法販賣之事證有所不足，
    致知過坦承者難辭重典，飾詞否認者反得逞僥倖，而失情理
    之平。以本件而論，被告與證人楊龍火並無有何特殊情誼或
    至親關係，僅為普通朋友關係，被告苟無得利，豈有甘冒重
    刑之風險而交付上述第一級毒品海洛因之理；況被告已於上
    開對話中明確表示出售獲利之空間，業如前述；是以，本件
    被告於前揭時、地，販賣海洛因一次予證人楊龍火而有營利
    之意圖，足堪認定。
二、綜上所述，被告上開所辯，要屬事後卸責之詞，不足採信。
    本件事證明確，被告販賣第一級毒品海洛因之犯行應堪認定
參、論罪、科刑及沒收：
一、新舊毒品危害防制條例之比較適用：
    被告行為後，毒品危害防制條例第4 條於98年5 月20日修正
    公布，並於同年11月20日發生效力。據此，本案應依刑法第
    2 條第1 項「按行為後法律有變更者，適用行為時之法律，
    但行為後之法律有利於行為人者，適用最有利於行為人之法
    律」之規定，依「從舊從輕」原則而為比較，爰說明如下：
    查被告行為時之毒品危害防制條例第4 條第1 項規定：「製
    造、運輸、販賣第一級毒品者，處死刑或無期徒刑；處無期
    徒刑者，得併科新臺幣一千萬元以下罰金。」，修正後則規
    定：「製造、運輸、販賣第一級毒品者，處死刑或無期徒刑
    ；處無期徒刑者，得併科新臺幣二千萬元以下罰金。」，核
    修正後之規定，得併科之罰金業已提高，應以被告行為時之
    規定對被告較為有利。而法律之適用，應一體適用不宜割裂
    而分別為新舊法之適用，是以本案應用毒品危害防制條例第
    4 條第1 項之刑度為比較，既應適用行為時之法律，則本件
    被告犯行之主刑、從刑，自應全部適用98年5 月20日修正公
    布前之毒品危害防制條例，對被告較為有利，合先敘明。
二、查海洛因業經毒品危害防制條例第二條第一項第一款列為第
    一級毒品，不得非法持有、販賣。核被告黃清上開販賣第
    一級毒品予證人楊龍火所為，係犯修正前毒品危害防制條例
    第四條第一項之販賣第一級毒品罪。被告販賣前持有第一級
    毒品海洛因之低度行為，被販賣第一級毒品海洛因之高度行
    為所吸收，不另論罪。又被告有事實欄所載前案及執行情形
    ，有臺灣高等法院被告前案紀錄表在卷可佐，其於有期徒刑
    執行完畢後5 年內，故意再犯本件有期徒刑以上之罪，為累
    犯，應依刑法第47條第1 項累犯之規定，加重其刑，惟因被
    告所犯本件販賣第一級毒品海洛因罪法定本刑為死刑或無期
    徒刑，依法不得加重，故僅就其餘罰金部分，依法加重其刑
    。復按販賣第一級毒品罪之法定刑為「死刑或無期徒刑；處
    無期徒刑者，得併科新臺幣一千萬元以下罰金」，然同為販
    賣第一級毒品之人，其原因動機不一，犯罪情節未必盡同，
    或有大盤毒梟者，亦有中、小盤之分，甚或僅止於吸毒者友
    儕間為求互通有無之有償轉讓者亦有之，其販賣行為所造成
    危害社會之程度自屬有異，法律科處此類犯罪，所設之法定
    最低本刑相同，不可謂不重；於此情形，倘依其情狀處以有
    期徒刑，即足以懲儆，並可達防衛社會之目的者，自非不可
    依客觀之犯行與主觀之惡性二者加以考量其情狀，是否有可
    憫恕之處，適用刑法第59條之規定酌量減輕其刑，期使個案
    裁判之量刑，能斟酌至當，符合比例原則。經查，被告販賣
    海洛因之次數僅為一次，所得財物為4,500 元，其犯罪情節
    當非大盤毒梟者可資等同併論，如量處法定最低度刑無期徒
    刑，殊嫌過重，犯罪之情狀顯可憫恕，爰依刑法第59條之規
    定減輕其刑，並就上揭罰金刑部分先加後減之。
三、本件審酌被告之犯罪動機、目的、手段，及其上述犯罪前科
    ，素行非佳，且其販賣毒品海洛因供他人施用，戕害他人之
    身體健康，對社會善良風俗及安寧秩序造成之危害，兼衡其
    販賣毒品數量非大，販賣之對象僅一人、販賣次數僅一次之
    情節，暨犯後不行使緘默權，反而供詞反覆、飾詞卸責，顯
    見被告犯後態度不佳，並無悔過之具體表現等一切情狀，爰
    量處如主文所示之刑，以資懲儆。至被告販賣海洛因所得
    4,500 元，雖未經扣案，亦應依毒品危害防制條例第19條第
    1 項規定，併予宣告沒收，如全部或一部不能沒收時，以其
    財產抵償之。另本件被告使用門號0000000000號之行動電話
    並未扣案，該門號係被告之父黃榮男申請使用，有通聯調閱
    查詢單1 紙在卷可稽（偵卷第23頁）；且被告供稱該行動電
    話（含門號）係向其父黃榮男借用並已遭丟棄等語（本院卷
    第116 頁），既未經證明尚存在，爰不為沒收之諭知，併予
    敘明。
肆、據上論斷，應依刑事訴訟法第299 條第1 項前段，修正前毒
    品危害防制條例第4 條第1 項、第19條第1 項，刑法第2 條
    、第11條、第47條第1 項、第59條，判決如主文。
本案經檢察官張瑞玲到庭執行職務。
中    華    民    國    99    年    12    月    9     日
                  刑事第十六庭審判長  法  官  王偉光
                                      法  官  魏俊明
                                      法  官  蘇揚旭
上列正本證明與原本無異。
如不服本判決，應於判決送達後10日內敘明上訴理由，向本院提
出上訴狀 (應附繕本) ，上訴於臺灣高等法院。其未敘述上訴理
由者，應於上訴期間屆滿後20日內向本院補提理由書「切勿逕送
上級法院」。
                                      書記官  李郁禎
中    華    民    國    99    年    12    月    10    日
附錄本件所犯法條全文：
修正前毒品危害防制條例第4條第1項：
製造、運輸、販賣第一級毒品者，處死刑或無期徒刑；處無期徒
刑者，得併科新臺幣1 千萬元以下罰金。

司法院資訊處製作；財團法人民間司法改革基金會備份。
